Inventaris van de archieven van het Nederlandse Gezantschap / Nederlandse Ambassade in België (en Luxemburg), 1839-1954 (1961), 1924-1954
Nationaal Archief, Den Haag
- Archiefblok (1855) 1890-1940 (1944), B.
  - STUKKEN BETREFFENDE BIJZONDERE ONDERWERPEN, B.2
    - SPOORWEGEN, L
      - Stukken betreffende de herdenking van de opening van de directe treinverbinding tussen Brussel en Eindhoven, 1938-1940.; 625; 1 omslag
    - WATERWEGEN, M
      voor de politieke aspecten met betrekking tot de nederlands-belgische kanalen en rivieren zie inv. nrs. 955, 961, 964-965, 969-973 en 992.
      - algemeen, M.1
        - Stukken betreffende diverse aangelegenheden met betrekking tot kanalen, 1884.; 626; 1 omslag
        - Stukken betreffende Belgische plannen tot het aanleggen van kanalen, 1928-1934.; 627; 1 omslag
        - Stukken betreffende kanalen in West-Vlaanderen, 1933-1938.; 628; 1 omslag
        - Stukken betreffende een met België te sluiten verdrag inzake afwatering en gebruik van waterwegen alsmede de aanleg daarvan, 1935-1936.; 629; 1 omslag
      - kanaal Gent-Terneuzen, M.2
        - Stukken betreffende het politiereglement inzake het kanaal Gent-Terneuzen, 1885.; 630; 1 omslag
        - Stukken betreffende telegraaf- en telefoonverkeer langs het kanaal Gent-Terneuzen, 1885.; 631; 1 omslag
        - Stukken betreffende de bepaling van de grens op het kanaal Gent-Terneuzen, 1885-1888.; 632; 1 omslag
        - Stukken betreffende het onderhoud en beheer van het kanaal Gent-Terneuzen, 1888-1924.; 633-636; 3 pakken en 1 omslag
          - 1888-1904, 633
          - 1904-1909, 634
          - 1909-1913, 635
          - 1915-1924, 636
        - Stukken betreffende waterontlening aan het kanaal Gent-Terneuzen, 1895-1909.; 637; 1 omslag
        - Stukken betreffende de conventie inzake de verklaring herplaatsing van de grenspalen langs het kanaal Gent-Terneuzen, 1907-1912.; 638; 1 omslag
        - Stukken betreffende de bestemming van de grondbergplaats in de Axelse vlakte in verband met het kanaal Gent-Terneuzen, 1923-1927.; 639; 1 omslag
        - Stukken betreffende verontreiniging van het kanaal Gent-Terneuzen en van het Spierewater, 1930-1939.; 640; 1 pak
        - Stukken betreffende het vaarreglement van het kanaal Gent-Terneuzen, 1934-1939.; 641; 1 omslag
        - Stukken betreffende de beloodsing van het kanaal Gent-Terneuzen, 1935-1939.; 642; 1 omslag
      - kanaal Luik-Maastricht, M.3
        - Stukken betreffende het kanaal Luik-Maastricht, 1855-1939.; 643-650; 2 pakken en 6 omslagen
          - 1855-1857, 643
          - 1882-1893, 644
          - 1883-1884, 645
          - 1885-1909, 646
          - 1901-1922, 647
          - 1923-1926, 648
          - 1927-1932, 649
          - 1933-1939, 650
        - Stukken betreffende herstelwerkzaamheden aan de binnenzijde van de dijk van het kanaal Luik-Maastricht, 1930-1934.; 651; 1 omslag
      - Maas, M.4
        - Stukken betreffende de telefoon- en telegraafdiensten langs de Maas, 1881-1889.; 652; 1 omslag
        - Stukken betreffende veerponten over de Maas, 1883-1906.; 653; 1 omslag
        - Stukken betreffende de vaart op de Maas, 1885-1909.; 654; 1 omslag
        - Stukken betreffende de brug over de Maas bij Maaseyck, 1886-1888.; 655; 1 omslag
        - Stukken betreffende het aftappen van Maaswater, 1906-1935.; 656; 1 omslag
        - Stukken betreffende verbetering van de Maas in Limburg, 1909-1911.; 657; 1 omslag
        - Stukken betreffende herverpachting van jacht- en visserijrechten langs de Maasoevers, 1919-1920.; 658; 1 omslag
        - Stukken betreffende ontbossing van het stroomgebied van de Maas, 1920.; 659; 1 omslag
        - Stukken betreffende de verdeling van het Maaswater, 1934-1937.; 660-664; 1 pak en 4 omslagen
          - 1934-1935, 660
          - 1936-1937, 661
          - "geschiedenis Maasaftappingen" (1911-1914)1935, 662
          - "pleidooien Internationaal Hof van Justitie", 1936-1937., 663-664
            - 1936-1937, 663
            - 1937, 664
          - Stukken betreffende verzakking van de Maas en maasoevers in verband met mijnbouw aan beide zijden van de rivieren, 1940., 665; 1 omslag
      - Schelde en Westerschelde, M.5
        - Stukken betreffende de vaart op de Westerschelde, 1889-1907.; 666; 1 omslag
        - Stukken betreffende het houden van peilingen op de Westerschelde, 1890-1907.; 667; 1 omslag
        - Stukken betreffende de betonning en verlichting van de Schelde, 1890-1929.; 668; 1 omslag
        - Stukken betreffende het Belgisch Scheldevaartreglement, 1892-1909.; 669; 1 omslag
        - Stukken betreffende de uitdieping van het Zuidergat op de Westerschelde, 1893-1900.; 670; 1 omslag
        - Stukken betreffende het loodswezen op de Schelde, 1901-1940.; 671-673; 1 pak en 2 omslagen
          - 1901-1907, 671
          - 1910-1913, 672
          - 1921-1940, 673
        - Stukken betreffende de grote doorsteek van de Schelde bij Antwerpen, 1905-1906.; 674; 1 omslag
        - Stukken betreffende de uitoefening van het gezag over de Schelde, 1910-1911.; 675; 1 omslag
        - Stukken betreffende de verbetering van de Scheldeloop tussen Antwerpen en Kruisschans, 1912.; 676; 1 omslag
        - Stukken betreffende de vrije vaart op de Schelde, 1912-1913.; 677; 1 omslag
        - Stukken betreffende het bezoek van kapitein ter zee de Haas aan het gezantschap in verband met de onderhandelingen over de loodsdienst op de Schelde, 1924.; 678; 1 omslag
        - Stukken betreffende de bevaarbaarheid van de Schelde, 1924-1930.; 679; 1 pak
        - Stukken betreffende scheepvaartbewegingen in de Wielingen en het Oostgat, 1925-1928.; 680; 1 omslag
        - Stukken betreffende uitlatingen van de Belgische Minister van Buitenlands zaken M. Vandervelde inzake de vrijheid van varen op de Schelde, 1927.; 681; 1 omslag
        - Stukken betreffende het bijzondere aanvaringsreglement voor de Westerschelde, 1927-1939.; 682; 1 omslag
        - Stukken betreffende het beheer over de Schelde, 1928-1929.; 683; 1 omslag
        - Stukken betreffende de scheldetunnel te Antwerpen, 1933-1938.; 684; 1 omslag
        - Stukken betreffende baggerwerkzaamheden in de Schelde, 1938-1939.; 685; 1 omslag
        - Stukken betreffende de bevaarbarheid van de Schelde in verband met de inpoldering van het Verdronken land van Saaftingen, de Sloe en de Braakman, 1934-1939.; 686; 1 omslag
        - Stukken betreffende aanbrenging van oorlogsbetonning en -verlichting in de Schelde en de doorvaart op de Schelde in oorlogstijd, 1939-1940.; 687; 1 omslag
      - Rijn, M.6
        - Stukken betreffende internationaal overleg inzake de Rijnvaart, 1922-1938.; 688-691; 4 pakken
          - 1922-1935 mrt., 688
          - 1935 mrt.-1935 jun., 689
          - 1935 jun.-1936 mrt., 690
          - 1936 mrt.-1938., 691
      - diverse kanalen en rivieren, M.7
        - Stukken betreffende de Dommel, 1875-1894.; 692; 1 omslag
        - Stukken betreffende de Mark, 1887-1888.; 693; 1 omslag
        - Stukken betreffende een eventuele Rijn-Maas verbinding, 1887.; 694; 1 omslag
        - Stukken betreffende het kanaal Brugge-Sluis, 1892.; 695; 1 omslag
        - Stukken betreffende eventuele Rijn-Schelde verbindingen, 1895-1933.; 696-698; 3 omslagen
          - 1895, 696
          - 1913-1914, 697
          - 1927-1933, 698
        - Stukken betreffende de Zuid-Willemsvaart, 1910-1940.; 699; 1 omslag
        - Stukken betreffende het kanaal Antwerpen-Luik, 1920-1931.; 700-703; 4 pakken
          - 1920-1928, 700
          - 1929-1930, 701
          - 1930, 702
          - 1931, 703
        - Stukken betreffende plannen voor een kanaal Antwerpen-Moerdijk, 1920-1933.; 704; 1 omslag
        - Stukken betreffende het Julianakanaal en het Albertkanaal, 1926-1928.; 705; 1 pak
        - Stukken betreffende het kanaal Bosscherveld, 1928-1929.; 706; 1 omslag
        - Stukken betreffende het Albertkanaal, 1931-1940.; 707-711; 3 pakken en 2 omslagen
          - 1931-1932, 707
          - 1933, 708
          - 1934-1940, 709
          - "kranteknipsels" 1935-1939, 710
          - "onteigeningen in verband met aanleg" 1933-1940, 711
        - Stukken betreffende de eventuele aanleg van een kanaal Luik-Aken-Rijn, 1938-1939.; 712; 1 omslag
    - HAVENS, N
      - Stukken betreffende de positie van Antwerpen als havenstad en de concurrentie met Rotterdam, 1919-1924.; 713; 1 omslag
        voor de verhouding tussen Rotterdam en Antwerpen als havensteden zie tevens inv. nr. 967.
      - Stukken betreffende de havens van Brugge en Zeebrugge, 1920-1940.; 714; 1 pak
      - Knipsels uit Belgische kranten betreffende de Rotterdamse haven, 1928-1938.; 715; 1 pak
      - Stukken betreffende het bestuur over diverse Belgische havens, 1938-1940.; 716; 1 pak
    - ECONOMIE, O
      - algemeen, O.1
        - Stukken betreffende de Nederlandse Kamer van Koophandel te Brussel, 1902-1940.; 717-719; 1 pak en 2 omslagen
          - 1902-1909, 717
          - 1911-1915, 718
          - 1918-1940, 719
        - Stukken betreffende de oprichting van de Nederlands-Belgische Kamer van Koophandel door T.H. Rotman, 1931-1935.; 720; 1 omslag
        - Rapport van de handelsafdeling betreffende het Belgisch-Frans economisch accoord, 1923.; 721; 1 stuk
        - Rapport met bijlagen van de handelsafdeling betreffende de "modus vivendi" tussen Frankrijk en België, 1925.; 722; 1 omslag
        - Stukken betreffende de Belgische "Nationale Commissie voor de Groote Werken", 1927-1933.; 723; 1 pak
        - Rapporten betreffende de economische omstandigheden in België, 1931.; 724; 1 omslag
        - Stukken betreffende de economische en industriële crisis in België, 1931.; 725; 1 omslag
        - Stukken betreffende de economische positie van België ten opzichte van Duitsland en Engeland, 1932.; 726; 1 omslag
        - Stukken betreffende economische onderhandelingen tussen Nederland en België, 1933-1935.; 727; 1 omslag
        - Stukken betreffende economische samenwerking tussen Europese "goudlanden", 1934-1935.; 728; 1 omslag
        - Stukken betreffende economische oorlogsvoorbereidingen van België, 1938-1940.; 729; 1 omslag
        - Stukken betreffende de Belgisch-Nederlandse economische betrekkingen, 1940.; 730; 1 omslag
      - geld- en bankwezen, O.2
        - Stukken betreffende een verdrag tussen Nederland en België ter voorkoming van betaling van dubbele belasting, 1920-1940.; 731; 1 pak
        - Correspondentie met A. Vissering te Amsterdam betreffende eventuele samenwerking tussen de nationale banken van Nederland en België, 1924.; 732; 2 stukken
        - Stukken betreffende de Belgisch "Centrale Bank van den Middenstand", 1924.; 733; 1 omslag
        - Rapport van de gezant betreffende de hernieuwing van het mandaat van de Belgische Nationale Bank, 1926.; 734; 1 stuk
        - Stukken betreffende de betaling van belasting en eventuele vrijstelling daarvan over de Belgische en Nederlandse loodsgebouwen in havens aan de Schelde, 1928-1935.; 735; 1 omslag
        - Stukken betreffende kredietverlening ten behoeve van Belgische koopvaardij- en vissersschepen, 1930-1940.; 736; 1 omslag
        - Rapporten met bijlagen betreffende de Belgische financiële positie, 1931-1936.; 737; 1 omslag
        - Stukken betreffende een overeenkomst tussen de Belgische staat en de Belgische Nationale Bank, 1932.; 738; 1 omslag
        - Stukken betreffende vormen van hypotheekverstrekking tussen België en Nederland en de aflossing van hypotheken, 1933-1940.; 739; 1 pak
        - Stukken betreffende de financieel-economische situatie in België, 1936-1937.; 740; 1 pak
        - Stukken betreffende de verstrekking van Belgische leningen, 1936-1940.; 741; 1 omslag
        - Rapport met bijlagen betreffende de Belgische enquettecommissie nopens de crisiskredietverleningen, 1937.; 742; 1 omslag
        - Stukken betreffende de positie van de Belgische frank, 1938.; 743; 1 omslag
        - Stukken betreffende het financieel-economisch beleid van de Belgische regering, 1938-1940.; 744-745; 2 omslagen
          - 1938-1939, 744
          - 1938-1940, 745
        - Stukken betreffende het bankgeheim in België, 1939.; 746; 1 omslag
      - handel, O.3
        - Stukken betreffende handelsverdragen van België en Luxemburg, 1891-1893.; 747; 1 omslag
        - Stukken betreffende regelgeving ten aanzien van de verspreiding van "Van Houten Cacao" in België, 1895-1896.; 748; 1 omslag
        - Stukken betreffende wetgeving en internationale regelingen en overeenkomsten inzake de handel in suiker, 1897-1920.; 749-753; 1 pak en 4 omslagen
          - 1897-1909, 749
          - 1898-1902, 750
          - 1901-1904, 751
          - 1905-1909, 752
          - 1910-1920, 753
        - Stukken betreffende een verdrag tussen Nederland en België inzake de regeling van het verkeer van gedistilleerd over de Belgisch-Nederlandse grens, 1904-1931.; 754; 1 omslag
        - Stukken betreffende een handelsverdrag tussen België en Duitsland, 1905-1906.; 755; 1 omslag
        - Stukken betreffende graantransport tussen Nederland en België, 1920-1940.; 756; 1 pak
        - Stukken betreffende im- en exportbeperkingen in België en Luxemburg, 1924-1925.; 757; 1 omslag
        - Stukken betreffende handelsbetrekkingen tussen België en de Sovjet-Unie, 1924-1939.; 758; 1 pak
        - Rapporten van de gezant betreffende Belgische handelsverdragen en im- en export van goederen, 1925-1927.; 759; 1 omslag
        - Nota van de gezant betreffende de handelspolitiek van België, 1926.; 760; 1 stuk
        - Rapporten van de gezant inzake de Belgische douanetarieven, [1927].; 761; 1 omslag
        - Stukken betreffende een handelsverdrag tussen België en Frankrijk, 1928.; 762; 1 omslag
        - Rapport van de gezant betreffende de leverantie van ondeugdelijke waar door Nederlandse aan Belgische bedrijven, 1928.; 763; 1 stuk
        - Stukken betreffende de im- en export van steenkool uit Nederland en België, 1928-1935.; 764-766; 1 pak en 2 omslagen
          - 1928-1931, 764
          - 1932, 765
          - 1935, 766
        - Stukken betreffende dumping van Russische goederen en handelscontacten met Rusland, 1929-1933.; 767; 1 pak
        - Stukken betreffende het in 1932 te Genève gesloten verdrag tot vermindering van handelsbelemmeringen (verdrag van Ouchy), 1932-1937.; 768; 1 pak
        - Stukken betreffende visserij in de Braakman en de handel in vis tussen België en Nederland, 1932-1940.; 769; 1 omslag
        - Stukken betreffende overeenkomstem tussen Nederland en de Belgisch-Luxemburgse economische unie inzake handelsregelingen, 1936-1939.; 770; 1 omslag
        - Stukken betreffende Belgisch-Nederlandse contingenteringsaccoorden, 1936-1940.; 771-775; 2 pakken en 3 omslagen
          - 1936, 771
          - 1936-1938, 772
          - 1937-1940, 773
          - 1939, 774
          - 1938-1940, 775
        - Stukken betreffende doorvoer van goederen door België, 1940; 776; 1 omslag
      - industrie, mijnbouw, landbouw en visserij, O.4
        - Stukken betreffende visserij op de Schelde en in de Zeeuwse wateren, 1875-1900.; 777; 1 omslag
        - Stukken betreffende een conferentie inzake de Noordzeevisserij, 1881-1896.; 778; 1 pak
        - Stukken betreffende zalmvisserij en zalmteelt, 1883-1891.; 779; 1 omslag
        - Stukken betreffende regelgeving ten aanzien van visserij in territoriale wateren, 1888.; 780; 1 omslag
        - Stukken betreffende de stichting van de "Industriële Hulpcommissie" te België, 1915-1916.; 781; 1 omslag
        - Stukken betreffende werkzaamheden van de Nederlandse Rijkslandbouwconsulent voor België, 1921-1931.; 782; 1 omslag
          zie voor het gedeponeerd archief van de rijkslandbouwconsulent inv. nr. 1118.
        - Rapport met bijlagen van de gezant betreffende de steenkolenmijnen in Belgisch Limburg, 1924.; 783; 1 omslag
        - Nota van de handelsafdeling betreffende de goudproduktie in Belgisch Kongo, 1924.; 784; 1 stuk
        - Rapport met bijlagen van de handelsafdeling inzake de Belgische kolenmijnen, 1925.; 785; 1 omslag
        - Stukken betreffende de Belgisch-Nederlandse landbouwcontingenteringsovereenkomst, 1934.; 786; 1 omslag
      - arbeid, O.5
        - Stukken betreffende werkstakingen in België, 1911-1936.; 787-790; 4 omslagen
          - 1911-1912, 787
          - 1913, 788
          - 1932, 789
          - 1936, 790
        - Stukken betreffende de tewerkstelling van Nederlandse arbeiders in België, 1922-1926.; 791; 1 omslag
        - Rapport van de gezant betreffende het arbeidersvraagstuk in België, doorslag., 1925; 792; 1 stuk
        - Stukken betreffende de toelating van buitenlandse arbeiders in België, 1931.; 793; 1 omslag
        - Stukken betreffende het Belgisch-Nederlands arbeids- en vestigingsverdrag, 1931-1940.; 794; 1 pak
        - Rapport met bijlagen van de consul-generaal te Brussel betreffende de ondersteuning van niet-Belgische werklozen, 1932.; 795; 1 omslag
        - Stukken betreffende het Nederlands-Luxemburgs arbeids- en vestigingsverdrag, 1933-1938.; 796; 1 omslag
    - MAATSCHAPPELIJKE ZORG, P
      - Register van uitbetaling van pensioenen, (z.d.); 797; 1 deel
      - vervallen, 798
      - Stukken betreffende de plaatsing van barones de Girard de Milet van Coehoorn in het sanatorium Fort Jaco te Uccle, 1912.; 799; 1 omslag
      - Stukken betreffende de regeling van onderstand en van teruggeleiding van armlastigen tussen Nederland en België, 1933-1939.; 800; 1 omslag
    - NEDERLANDSE VERENIGINGEN IN BELGIË, Q
      - Stukken betreffende de "Nederlandse Vereniging van Weldadigheid" te Brussel, 1873-1938.; 801-803; 3 omslagen
        - 1873-1909, 801
        - 1882-1914, 802
        - 1925-1938, 803
      - Stukken betreffende de "Nederlandse Werkliedenvereniging", 1889-1904.; 804; 1 omslag
      - Stukken betreffende de "Vereniging in het Belang van lijdende Nederlanders verpleegd te Gheel", 1893-1939.; 805-807; 3 omslagen
        - 1893-1909, 805
        - 1910-1919, 806
        - 1927-1939, 807
      - Stukken betreffende de "Nederlandse Vereniging tot Hulpbetoon" te Antwerpen, 1894-1914.; 808-809; 2 omslagen
        - 1894-1909, 808
        - 1908-1914, 809
      - Stukken betreffende Nederlandse liefdadigheidsverenigingen, 1898-1911.; 810; 1 omslag
      - Stukken betreffende de "Nederlandse Vereniging" te Brussel, 1907-1914.; 811-812; 2 omslagen
        - 1907-1908, 811
        - 1910-1914, 812
      - Stukken betreffende de vereniging "Ons Vaderland", 1908-1911.; 813; 1 omslag
      - Stukken betreffende de vereniging "Taal en Volk", 1910.; 814; 1 omslag
      - Stukken betreffende de vereniging "Limburgia", 1910-1939.; 815-816; 2 omslagen
        - 1910-1912, 815
        - 1931-1939, 816
      - Stukken betreffende de "Nederlandse Vereniging van Weldadigheid" te Gent, 1911-1939.; 817-818; 2 omslagen
        - 1911-1917, 817
        - 1918-1939, 818
      - "Verslag der werkzaamheden verricht in het belang der Nederlanders verblijvende te Mechelen en omstreken", 1915.; 819; 1 omslag
      - Stukken betreffende het Nederlands paviljoen in het weeshuis van koningin Elisabeth van België voor Belgische oorlogswezen, 1919-1940.; 820; 1 pak
      - Stukken betreffende activiteiten in België van de "Vereniging Nederland in den Vreemde", 1920-1931.; 821; 1 omslag
      - Stukken betreffende de "Bond van Nederlandse Verenigingen en Lichamen in België", 1922-1939.; 822-824; 1 pak en 2 omslagen
        - 1922-1939, 822
        - 1926-1928, 823
        - 1939, 824
      - Stukken betreffende het "Holland House" te Brussel, 1922-1940.; 825; 1 pak
      - Stukken betreffende het "Koningin Wilhelmina Jubileum Fonds" te Brussel, 1923-1938.; 826; 1 omslag
      - Stukken betreffende de maatschappij zonder winstgevend doel "Steun aan België", met foto's van door de maatschappij ondersteunde projecten, 1923-1940.; 827; 1 pak
      - Stukken betreffende de "Hollandsche Club" te Brussel, 1924-1932.; 828; 1 omslag
      - Jaarverslag van de "Hollandsche Club" te Brussel over 1929, 1930.; 829; 1 katern
      - Stukken betreffende de "Hollandsche Club" te Antwerpen, 1925-1934.; 830; 1 omslag
      - Stukken betreffende de "Amitiés Hollando-Belges en de "Amitiés Hollando-Belgo-Luxembourgeoises en Belgique", 1934-1939.; 831-832; 2 omslagen
        - 1934-1935, 831
        - 1935-1939, 832
      - Stukken betreffende de vereniging "Nederland-België-Luxemburg", 1939-1940.; 833; 1 omslag
    - CULTUUR, R
      - Stukken betreffende het tractement van de predikant van de Nederlands-Hervormde Gemeente te Antwerpen, 1875-1876.; 834; 1 omslag
      - Stukken betreffende de viering van de Belgische onafhankelijkheid in 1880 en 1905, 1880-1905.; 835; 1 omslag
      - Stukken betreffende de kerk en het kerkhof te Koewacht en Moerbeke, 1882-1883.; 836; 1 omslag
      - Stukken betreffende congressen inzake de Nederlandse taal en letterkunde, 1904-1914.; 837; 1 omslag
      - Stukken betreffende Belgische verenigingen, 1908-1909.; 838; 1 omslag
      - vervallen, 839
      - Stukken betreffende volks- en taaltellingen in België, 1910-1939.; 840; 1 pak
      - Stukken betreffende intellectuele toenadering tussen België en Nederland, 1921-1938.; 841; 1 pak
      - Brief aan het Ministerie te 's-Gravenhage betreffende de viering van het 25-jarig bestaan van het Algemeen Nederlands Verbond, doorslag., 1922; 842; 1 stuk
      - Stukken betreffende voetbalinterlands tussen België en Nederland, 1922-1940.; 843; 1 pak
      - Stukken betreffende concerten van W. Mengelberg met het Concertgebouworkest te Antwerpen en Brussel, 1926-1940.; 844; 1 pak
      - Stukken betreffende de herdenking van 400-ste geboortedag van Willem van Oranje, 1932-1933.; 845; 1 omslag
      - Stukken betreffende het behoud van het slagveld te Waterloo in oorspronkelijke toestand, 1933-1938.; 846; 1 omslag
      - Stukken betreffende de spelling van de Nederlandse taal, 1936-1940.; 847; 1 omslag
    - TENTOONSTELLINGEN, S
      - Stukken betreffende tentoonstellingen te Brussel, 1880-1897.; 848-850; 3 omslagen
        - 1880, 848
        - 1886-1890, 849
        - 1896-1897, 850
      - Stukken betreffende een koloniale tentoonstelling te Amsterdam, 1881-1883.; 851; 1 omslag
      - Stukken betreffende tentoonstellingen te Antwerpen, 1881-1883.; 852; 1 omslag
      - Stukken betreffende de wereldtentoonstelling te Antwerpen, 1893-1896.; 853; 1 omslag
      - Stukken betreffende de wereldtentoonstelling te Luik, 1903-1905.; 854; 1 omslag
      - Stukken betreffende een tentoonstelling van kleine werktuigen te Gent, 1904.; 855; 1 omslag
      - Stukken betreffende wereldtentoonstellingen te Brussel, 1910-1936.; 856-858; 2 pakken en 1 omslag
        - 1910-1911, 856
        - "rapport Jhr. Melville van Carnbee" 1910-1911, 857
        - 1933-1936, 858
      - Stukken betreffende de wereldtentoonstelling te Gent, 1911-1914.; 859; 1 omslag
      - Stukken betreffende een miniaturententoonstelling te Brussel, 1912.; 860; 1 omslag
      - Stukken betreffende een tentoonstelling te Brussel inzake hedendaagse Nederlandse schilders, 1930-1932.; 861; 1 omslag
      - Stukken betreffende een tentoonstelling te Brussel inzake arbeid, 1930-1935.; 862; 1 omslag
      - Stukken betreffende een tentoonstelling te Luik inzake watertechniek, 1938-1939.; 863; 1 omslag
    - ONDERWIJS, T
      - Stukken betreffende de eventuele instelling van een leerstoel "Belgian Studies" aan de universiteit van Londen naar aanleiding van de door professor P. Geyl bekleedde leerstoel "Dutch Studies", 1920.; 864; 1 omslag
      - Stukken betreffende het "Algemeen Vlaamsch Hoogstudentenverbond" en een door dat verbond gehouden congres te Leuven, 1920.; 865; 1 omslag
      - Stukken betreffende de Nederlandse Christelijke School te Brussel, 1921-1936.; 866; 1 pak
      - Stukken betreffende onlusten tijdens het Groot-Nederlands studentencongres te Leuven, 1924.; 867; 1 omslag